【裁判字號】    97,上訴,1835
【裁判日期】    970902
【裁判案由】    違反毒品危害防制條例
【裁判全文】
臺灣高等法院臺中分院刑事判決        97年度上訴字第1835號
上  訴  人  臺灣南投地方法院檢察署檢察官
上  訴  人
即  被  告  甲○○
指定辯護人  張志新律師
上列上訴人因被告違反毒品危害防制條例案件，不服臺灣南投地
方法院97年度訴字第592號中華民國97年7月1日第一審判決（起
訴案號：臺灣南投地方法院檢察署97年度偵字第1456、1916號）
，提起上訴，本院判決如下：
    主  文
上訴駁回。
    事實及理由
一、本案被告甲○○對於其販賣第二級毒品犯行供認不諱，又查
    本案經本院審理結果，認第一審判決認事用法及量刑均無不
    當，應予維持，並引用第一審判決書記載之事實、證據及理
    由（如附件）。又按刑罰之量定，屬法院自由裁量之職權
    行使，應具體審酌刑法第五十七條所列各款事由及一切情狀
    ，為酌量輕重之標準，如未逾越法定刑度，或濫用其權限，
    不得遽指為違法，而下級審法院量定之刑，倘無不當情形，
    上級審法院對下級審法院之職權行使，應予尊重。（最高法
    院九十年台上字第一一九號判決參照）又本次刑法修正廢
    除連續犯之規定，為避免此次修法刪除連續犯規定而論以數
    罪併罰結果，量刑過重之不合理現象發生，法院即可透過定
    其應執行之刑時，得以綜合審酌裁量適當之應執行刑，用以
    解決修法理由所謂恐因數罪併罰而有量刑過重而產生不合理
    現象之問題，以資調節。本件如原審之審酌被告犯罪情節
    ，被告明知施用毒品危害甚鉅，仍意圖營利販賣第二級毒品
    甲基安非他命，戕害國民身心健康，惟販賣期間不長、所得
    利益不多，共僅一萬四千餘元，及其犯後均坦承犯行，態度
    良好等一切情狀，且再參酌本件被告坦認全部犯罪，未為不
    實的辯解，節省司法的調查資源，有助於儘速釐清案情，以
    達明案速斷理想，量刑自應有別於事証明確仍心存僥倖，繼
    續編織不實卸責辯詞之徒，以彰顯其間分配正義，則原審就
    其刑度，於定執行刑稍加調減，並兼顧用刑的罪刑均衡，本
    院認原審分別量處被告其刑，並定應執行之刑為有期徒刑五
    年，本件量刑尚稱妥適，原審其量刑裁量權之行使，尚未違
    反比例原則，自難遽認有判決適用法則不當之違誤。公訴人
    上訴以原審量刑後所定應執行刑過輕，以及被告上訴意旨指
    摘原判決量刑過重，均為無理由，應予駁回。
二、據上論斷，應依刑事訴訟法第三百七十三條、第三百六十八
    條，判決如主文。
本案經檢察官陳銘章到庭執行職務。
中    華    民    國    97    年    9     月    2     日
            刑事第二庭  審判長法  官  李  璋  鵬
                              法  官  胡  忠  文
                              法  官  蕭  錦  鍾
上列正本證明與原本無異。
如不服本判決應於收受本判決後10日內向本院提出上訴書狀，其
未敘述上訴理由者，並得於提起上訴後10日內向本院補提理由書
狀（均須按他造當事人之人數附繕本）「切勿逕送上級法院」。
                              書記官  蕭  訓  慧
中    華    民    國    97    年    9     月    2     日


司法院資訊處製作；財團法人民間司法改革基金會備份。
